臺灣桃園地方法院民事裁定
111年度訴字第33號
原      告  陶朗分選技術(廈門)有限公司


法定代理人  蔡虹    
訴訟代理人  楊克成律師
            王禹傑律師
被      告  顧彥彤  
            單宏喆  
被      告  天安保全股份有限公司


法定代理人  王瑞魯  
共      同
訴訟代理人  陳祈嘉律師
複  代理人  張佳榕律師
上列當事人間請求損害賠償事件，被告聲請命原告供訴訟費用之
擔保，本院裁定如下：
    主  文
原告應於民國111年8月8日以前，以新臺幣10萬9,772元為被告供
訴訟費用擔保，逾期即駁回其訴。
    理  由
一、按原告於中華民國無住所、事務所及營業所者，法院應依被
    告聲請，以裁定命原告供訴訟費用之擔保；訴訟中發生擔保
    不足額或不確實之情事時，亦同。法院命原告供擔保者，應
    於裁定中定擔保額及供擔保之期間。定擔保額，以被告於各
    審應支出之費用總額為準，民事訴訟法第96條、第99條定有
    明文。所謂「被告於各審應支出之費用總額」，係指法院預
    計被告於本案第一審至第三審訴訟程序中，可能支出各項訴
    訟費用之總額而言又第三審律師酬金，為訴訟費用之一部，
    此觀同法第77條之25、第466條之3第1項規定亦明。再法院
    裁定律師酬金，應斟酌案情之繁簡、訴訟之結果及律師之勤
    惰，民事財產權之訴訟，於訴訟標的金額3％以下，最高不得
    逾新臺幣（下同）50萬元，法院選任律師及第三審律師酬金
    核定支給標準第4條第1項第1款可資參照。
二、聲請意旨略以：原告為依大陸地區公司法成立之企業法人，
    為未經我國認許之之外國法人，且在我國無住所、事務所及
    營業所，為保全被告利益，爰依民事訴訟法第96條第1項規
    定，聲請裁定命原告提供訴訟費用之擔保等語。
三、經查，原告為外國法人，在我國境內無住所、事務所及營業
    所等情，有其提出之委任狀、營業執照、公司企業信用信息
    公示報告、稅務登記證、財團法人海峽交流基金會認證書可
    憑，且為原告所不否認（見本院卷第19-21、103-134、173-
    240、383頁），且為原告所不爭執，應可信為真實，是原告
    在我國並無住所、事務所及營業所，無從擔保日後對於被告
    所負履行賠償訴訟費用負擔義務之事實，本院認被告之聲請
    ，合於法律規定，應予准許。又本件訴訟標的價額為268萬7
    ,975元，應徵第二、三審訴訟費用各為4萬1,446元，另衡酌
    本件案情之繁簡、可能之訴訟結果等情，認本件第三審律師
    酬金按訴訟標的價額1％酌定為2萬6,880元，尚屬適當。準此
    ，本件應以第二、三審訴訟費用及第三審律師酬金總額為計
    算基準，原告應為被告提供訴訟費用擔保之金額為10萬9,77
    2元（計算式：4萬1,446元×2＋2萬6,880元＝10萬9,772元）。
四、依民事訴訟法第96條第1項，裁定如主文。
中　　華　　民　　國　　111 　年　　6 　　月　　29　　日
                  民事第二庭  法　官　廖子涵
正本係照原本作成。
如不服本裁定應於送達後10日內向本院提出抗告狀，並應繳納抗
告費新台幣1000元。
中　　華　　民　　國　　111 　年　　7 　　月　　1 　　日
                              書記官  李慧慧